---
title: "Considerando uma concessionária de luxo que vende apenas uma marca, qual seria a marca e o estado, excluindo São Paulo, mais adequados para abrir essa concessionária de luxo?"
author: "Rafael"
date: "2023-07-15"
output: html_document
---
# Carregando pacotes e dataset
```{r package, message=FALSE, results='hide'}
pacotes <- c("readxl", "dplyr")
lapply(pacotes, library, character.only = TRUE)
```
```{r load}
cars_train <- read_excel("cars_train.xlsx")
```

# Análises
Usando `table` para olhar as marcas disponíveis:
```{r table}
table(cars_train$marca)
```

## Criando um novo dataset apenas com marcas de "luxo": 
```{r populares}
luxo <- filter(cars_train, marca %in% c("ALFA ROMEO", "AUDI", "BMW", "CHRYSLER", "FERRARI", "JAGUAR", "LAND ROVER", "LEXUS", "MASERATI", "MERCEDES-BENZ", "PORSCHE"))
```

## Estados com maiores volumes de observações para carros de "luxo":
```{r rank}
vendas_por_estado <- luxo %>%
  group_by(estado_vendedor) %>%
  summarise(total_vendas = n()) %>%
  arrange(desc(total_vendas))
  top_10_estados <- head(vendas_por_estado, 10)
  top_10_estados
```

## Calculando a média do preço dos carros de "luxo" para cada estado:
```{r media}
luxo_top_estados <- filter(luxo, estado_vendedor %in% top_10_estados$estado_vendedor)
media_preco_por_estado <- luxo_top_estados %>%
  group_by(estado_vendedor) %>%
  summarize(media_preco = mean(preco)) %>%
  arrange(desc(media_preco))
  media_preco_por_estado
```

## Contando o número de observações por marca e estado no dataset "luxo"
```{r rank2}
vendas_por_marca_estado <- luxo %>%
  group_by(estado_vendedor, marca) %>%
  count() %>%
  arrange(estado_vendedor, desc(n))
marca_mais_vendida_por_estado <- vendas_por_marca_estado %>%
  group_by(estado_vendedor) %>%
  slice(1) %>%
  ungroup() %>%
  arrange(desc(n))
marca_mais_vendida_por_estado
```

Analisando o dataset “cars_train”, observamos que o estado do Paraná possui o segundo maior volume de observações e o segundo maior preço médio para carros de luxo. Sabendo que o estado de São Paulo não está sendo considerado, podemos concluir que, com base nesses dados, o estado do Paraná seria uma escolha favorável para abrir a concessionária.

A marca BMW se destaca como a mais vendida no estado do Paraná, demonstrando que uma concessionária de luxo aberta nesse estado deveria focar na venda de carros da marca BMW.

É importante ressaltar que não foi avaliado especificamente o preço médio dos carros da marca BMW, mas sim o preço médio dos carros de luxo em geral. Assim, como o Paraná apresenta a maior média de preço para carros de luxo, podemos inferir que a população desse estado tem uma boa aceitação para pagar valores mais elevados por carros de luxo. Além disso, a preferência dos paranaenses pela marca BMW fornece mais um indicativo para a escolha dessa marca na concessionária.

Esses indicativos combinados oferecem uma base sólida para a tomada de decisão da abertura de uma concessionária de luxo no estado do Paraná focada na marca BMW.
